臺灣高雄地方法院刑事判決　　　　　　　　　　　　九十一年度交易字第四三一號
　　公　訴　人　臺灣高雄地方法院檢察署檢察官
　　被　　　告　乙○○
右列被告因公共危險案件，經檢察官聲請簡易判決處刑（九十一年度偵字第九０七六
號），本院旗山簡易庭（九十一年度旗交簡字第八九號）認不宜以簡易判決處刑，簽
請改依通常程序審理，本院判決如左：
    主  文
乙○○服用酒類，不能安全駕駛動力交通工具而駕駛，處拘役貳拾日，如易科罰金，
以參佰元折算壹日。
    事  實
一、乙○○明知服用酒類易使精神無法集中，駕駛汽車等動力交通工具之能力隨之減
    退，如達不能安全駕駛動力交通工具之程度時，即不得在道路上駕駛交通工具。
    民國九十一年四月二十日二十時許，在高雄市不詳地點飲用洋酒後，明知受酒精
    之影響，判斷力、注意力均已顯著減退，而達不能安全駕駛動力交通工具之程度
    ，竟仍於二十一時三十分許，酒後駕駛車牌號碼Ｐ五－四五一九號自用小貨車，
    由高雄市往高雄縣旗山方向行駛。至同日二十二時四十三分許，行經高雄縣旗山
    鎮○○○路時，遇警執行臨檢勤務，因不能安全駕駛致注意力減弱，而駛向對向
    車道，經警發現攔檢，施以酒精濃度檢測，測得其呼氣之酒精濃度為每公升０．
    六七毫克，始悉上情。
二、案經高雄縣警察局旗山分局移送臺灣高雄地方法院檢察署檢察官聲請簡易判決處
    刑。
    理  由
一、訊據被告乙○○對其飲用洋酒後，駕駛汽車，在右揭時地為警查獲，施以酒精濃
    度測試，測得其呼氣之酒精濃度為每公升０．六七毫克之事實坦承不諱，惟矢口
    否認有何不能安全駕駛汽車之公共危險犯行，辯稱：伊尚能正常駕駛車輛云云。
    經查：被告酒後駕駛汽車行經上開路段時，該路段係四車道路段，警方使用交通
    錐攔阻一個車道作為攔檢點，實施臨檢勤務，當時警員童欽寧以指揮棒指示被告
    停車受檢，被告見狀就將車開到對方車道，童員乃將被告攔下，伊聞到被告身上
    有酒味，乃施以酒測等情，業據證人即承辦警員甲○○在本院審理中到庭結證屬
    實。被告如尚具有正常之之駕駛能力，何以不能正確循正常車道行駛、停車受檢
    ，反脫逸正常車道，而將車駛入對向車道？此外，復有酒精測試值表、觀察紀錄
    表、高雄縣警察局舉發違反道路交通管理事件通知單各一紙附於警卷可稽。按刑
    法第一百八十五條之三規定所謂「不能安全駕駛」，係抽象危險犯，本不以發生
    具體危險為必要，而行為人飲酒後如其呼氣酒精濃度達於每公升０．五毫克時，
    即有反應較慢、感覺減低、影響駕駛之輕到中度之中毒症狀，如達於每公升０．
    七五毫克時，則會有思考改變、個性行為改變之輕到中度中毒症狀（參見行政院
    國軍退除役官兵輔導委員會台北榮民總醫院八十八年八月五日（八八）北總內字
    第二六八六八號函）；復依醫學實驗證明所得經驗法則，對於吐氣酒精濃度達每
    公升０．二五毫克以上時，將使駕駛人產生複雜之技巧障礙、駕駛能力變壞之行
    為表現，肇事比率比一般未飲酒時高出二倍，而吐氣酒精濃度達每公升零點五毫
    克以上時，將使駕駛人產生平衡感與判斷力障礙升高，肇事比率比一般未飲酒時
    高出十倍，甚而如吐氣酒精濃度達每公升零點七五毫克時，駕駛人將產生明顯酒
    醉、步履蹣跚之行為狀態，其肇事比率比一般高二十五倍（參見蔡志中著，對飲
    酒不能安全駕駛之執法研究，司法院第四十六期業務研究會講義）。被告呼氣酒
    精濃度高達每公升零點六七亳克，已如前述，依據上開實務見解及研究報告之結
    論，復佐以被告於查獲當時已有駛離正常車道之危險駕駛行為等情，足見被告因
    飲酒已至駕駛技巧障礙，視覺及行為反應能力減低，而達不能安全駕駛動力交通
    工具之程度。被告所辯，係屬卸責之詞，不足採信。本件事證明確，被告犯行堪
    以認定。
二、核被告所為，係犯刑法第一百八十五條之三之服用酒類致不能安全駕駛動力交通
    工具罪。審酌被告明知酒後駕車足以提高發生道路交通事故之機率，將致生危害
    其他用路人交通安全之虞，仍無視自身及其他用路人之公共安全，於飲酒過量後
    貿然駕車上路，犯罪情節非輕，犯後又飾詞圖卸，態度非佳，惟幸未發生交通事
    故之實害等一切情狀，爰量處如主文所示之刑，並諭知易科罰金之折算標準。
據上論斷，應依刑事訴訟法第四百五十二條、第二百九十九條第一項前段、刑法第一
百八十五條之三、第四十一條第一項、罰金罰鍰提高標準條例第二條，判決如主文。
中      華      民      國      九十一      年    八    月    二十九    日
                                  臺灣高雄地方法院交通法庭
                                      法    官  林 水 城
右正本證明與原本無異。
如不服本判決，應於判決送達後十日內，向本院提出上訴狀。
                                      書 記 官  趙 美 玲
中    華    民    國      九十一      年      八      月      二十九    日
附錄論罪法條：
中華民國刑法第一百八十五條之三
服用毒品、麻醉藥品、酒類或其他相類之物，不能安全駕駛動力交通工具而駕駛者，
處一年以下有期徒刑、拘役或三萬元以下罰金。
